【裁判字號】    99,聲,321
【裁判日期】    990331
【裁判案由】    聲請回復原狀
【裁判全文】
臺灣高等法院高雄分院刑事裁定           99年度聲字第321號
聲  請  人
即  被  告  甲○○
上列聲請人因毒品危害防制條例等案件，對於台灣高雄地方法院
98年度重訴字第16號第一審確定判決，聲請回復原狀，本院裁定
如下：
    主  文
聲請駁回。
    理  由
一、聲請意旨略以：聲請人即被告甲○○（下稱被告）因毒品危
    害防制條例等案件，不服台灣高雄地方法院98年度重訴字第
    16 號第一審判決，業於法定期間內，依法提起上訴在案，
    被告復於99年2月5日向鈞院具狀撤銷（回）上訴，然該具狀
    之期日與台灣高雄地方法院移送原審之卷證標目正本之期日
    係為同一期日，此有雄院高刑山98重訴16號字第5393號函可
    證，由此顯見被告具狀撤銷之期日，鈞院尚未收受本件之卷
    證，亦未及分案，故依刑事訴訟法第67條及相關法條規定，
    聲請裁定回復原狀，即回復一般之審判程序云云。
二、按非因過失，遲誤上訴、抗告或聲請再審之期間，或聲請撤
    銷或變更審判長、受命法官、受託法官裁定或檢察官命令之
    期間者，於其原因消滅後5日內，得聲請回復原狀。刑事訴
    訟法第67條第1項定有明文。又聲請回復原狀，依法本以當
    事人非因過失不能遵守期限者為限，所謂非因過失，係指逾
    期之緣由非可歸責於當事人而言，若其不能遵守期限係由於
    自誤，即不能謂非過失（最高法院21年抗字第169號判例意
    旨參照）。次按，上訴於判決前，得撤回之；撤回上訴，應
    以書狀向上訴審法院為之，但於該案卷宗送交上訴審法院以
    前，得向原審法院為之；撤回上訴者，喪失其上訴權。刑事
    訴訟法第354 條、第357 條第2 項、第358 條第1 項本文、
    第359 條分別定有明文。
三、經查，本件被告對原審判決不服提起上訴後，已於99年2 月
    5 日具狀向本院撤回上訴在案（附於本院99年度上訴字第30
    1 號卷內），其於提起上訴後，於上訴審即本院判決前，以
    書狀向本院撤回上訴，依上揭法文之規定，已生喪失其上訴
    權之效果，本件原審判決因而確定，並無被告「遲誤上訴、
    抗告或聲請再審之期間，或聲請撤銷或變更審判長、受命法
    官、受託法官裁定或檢察官命令之期間」等情形，自無刑事
    訴訟法第67 條 聲請回復原狀規定之適用。被告雖主張伊具
    狀向本院撤回上訴時，本案卷宗尚未經原審法院送交本院，
    本院尚未分案，不生撤回上訴之效力云云，惟撤回上訴「應
    」向上訴審法院即本院為之，僅例外於卷宗未經原審法院送
    交本院前，被告「得」向原審法院具狀撤回上訴，就卷宗尚
    未送交上級審法院前，法文既非規定「應」向原審法院撤回
    上訴（刑事訴訟法第357 條第2 項但書之規定參照），被告
    自得選擇向上級審法院或向原審法院撤回上訴，準此，本件
    被告向本院具狀撤回上訴，核符法律規定之程式，自生喪失
    上訴權之效果，本件原審判決已因被告撤回上訴而確定無訛
    ，被告以卷宗尚未經原審法院送交上級審法院，其向上級審
    法院即本院具狀撤回上訴，不生撤回效力云云，對於法律規
    定之內容，顯有誤解，而不可採。本件被告既無遲誤上訴期
    間之情形，其據以聲請回復原狀，於法已有不合，況本件被
    告撤回上訴，係為求其能速被解還原執行之監獄，以便參加
    該單位所舉辦春節家人會面懇親活動（見撤回上訴狀所載理
    由），堪認其具狀撤回上訴係出於自由意志下所為，其撤回
    上訴之意思表示，並無非因過失或有違其任意性之情事，本
    件聲請回復原狀，顯不合法，應予駁回。
據上論斷，應依刑事訴訟法第220條，裁定如主文。
中    華    民    國    99    年    3     月    31    日
                  刑事第五庭    審判長法  官 曾永宗
                                      法  官 任森銓
                                      法  官 鍾宗霖
以上正本證明與原本無異。
如不服本裁定應於送達後5 日內向本院提出抗告狀。
中    華    民    國    99    年    3     月    31    日
                                      書記官 邱麗莉

司法院資訊處製作；財團法人民間司法改革基金會備份。
